最高法院民事裁定　　　　　　　　九十四年度台抗字第六三號
　　抗　告　人　甲○○
　　　　　　　　　　　　號
上列抗告人因與丙○○等間請求侵權行為損害賠償事件，對於中
華民國九十三年十月十八日台灣高等法院台中分院裁定（九十三
年度重訴字第三六號），提起抗告，本院裁定如下：
    主  文
抗告駁回。
抗告訴訟費用由抗告人負擔。
    理  由
按原告之訴，其訴訟標的為確定判決之效力所及者，法院應以裁
定駁回之，民事訴訟法第二百四十九條第一項第七款定有明文。
本件抗告人於台灣高等法院台中分院（下稱台中高分院）九十年
度重上更(一)字第二０四號妨害公務刑事案件，提起附帶民事訴訟
，主張：相對人丙○○、戊○○、乙○○、己○○原分別係民安
瓦斯實業有限公司（下稱民安公司）之廠長、經理、生產管理課
長、生產組組員，其等明知民安公司所生產之瓦斯定時安全自動
控制調整器型號(一)ＭＡ─六○六Ｂ型一千九百零二套、(二)ＭＡ─
四○五型一千八百二十五套、(三)ＭＡ─二一五型九百八十四套、
(四)ＭＡ─五○九型三百八十四套、(五)ＭＡ─四一五型一千二百五
十四套，及瓦斯定時安全自動控制調整器（半成品）四千七百只
，調整器粗胚原料一百三十袋（五萬二千只），均經檢察官於民
國八十年十月二日依法查扣，交由訴外人趙榮鎮保管，其中編號
(一)至(五)之調整器並經台灣台中地方法院（下稱台中地院）於八十
年十月二十九日依伊聲請，以八十年度民執全一字第一一七三號
強制執行事件予以假扣押查封，交由丙○○保管。竟自八十一年
三月間起，由丙○○命戊○○與乙○○，告知范郁明率組員劉福
誠、及相對人丁○○○、己○○、劉廷木等人將已查封之上開成
品、半成品、粗胚原料予以調換或抽取，其中ＭＡ─六○六Ｂ型
以劣質品一千三百二十個替代充數，ＭＡ─四○五型減少為一千
二百四十六只，ＭＡ─二一五型全部滅失，ＭＡ─五○九型重新
包裝且數量減少為二百零五只，ＭＡ─四一五型增加為一千二百
三十只，其中良品為八百七十只，其餘部分欠缺三角標、商檢標
籤，半成品部分僅剩良品二千二百八十九個，以不良品冒充者為
四百三十三只，經調換或取去之數額達二千四百十一只，粗胚原
料一百三十袋經改裝為一百五十六大袋、九小袋，封條業經除去
，袋中部分物品並非粗胚原料，經抽點其中一袋僅有粗胚原料一
百五十二個。相對人等妨害公務刑事部分，業經台中地院檢察署
檢察官，以八十五年度偵字第一一六四０號、八十六年度偵字第
七二九三號提起公訴，並經台中高分院以八十七年度上訴字第二
四０號、及九十年度重上更(一)字第二０四號判處罪刑在案。伊因
相對人等除去封條，擅自啟封盜賣前開查封扣押物品三萬五千五
百二十二套，以每只新台幣（下同）五千元計算，受有損害一億
七千七百六十一萬元，依民法第一百八十五條、專利法第八十八
條、第八十八條之一、第八十八條之二、及著作權法第八十八條
第一款、第二款規定，相對人應連帶賠償伊上開金額及回復伊名
譽等語。惟查，抗告人前曾就上開犯罪事實，提起刑事附帶民事
訴訟，請求相對人賠償上開金額及回復名譽，經台中高分院刑事
庭移送同院民事庭審理，經該法院以其訴為無理由，而於八十九
年一月七日以八十八年度重訴字第二號判決駁回其訴；嗣抗告人
對之提起第三審上訴，復經該法院以其上訴為不合法，裁定駁回
，再經本院於八十九年五月十二日以八十九年度台抗字第二二六
號裁定駁回其抗告確定，有各該裁判可據。茲抗告人就同一訴訟
標的，於實體判決確定後，更行起訴，自難謂係合法。原裁定駁
回抗告人之訴，理由雖有不同，結果尚無二致，仍應予維持。抗
告論旨，指摘原裁定不當，聲明廢棄，非有理由。
據上論結，本件抗告為無理由。依民事訴訟法第四百九十五條之
一第一項、第四百四十九條第二項、第九十五條、第七十八條，
裁定如主文。
中　　華　　民　　國　九十四　年　　一　　月　 十四 　日
                      最高法院民事第六庭
                          審判長法官  吳　啟　賓
                                法官  高　孟　焄
                                法官  楊　鼎　章
                                法官  陳　淑　敏
                                法官  陳　重　瑜
      本件正本證明與原本無異
                                      書  記  官
中　　華　　民　　國　九十四　年　　一　　月　二十一　日
                                                      Ｅ
